# 涉及政府补助固定资产转让，递延收益如何处理问题

提问人：小飞abc 时间：2020-12-02 10:33:02
a公司b公司同为c公司的全资子公司，a公司将一项固定资产转让给b，与a公司转让固定资产相关的政府补助没有一起转让给b公司，a公司单体报表如何处理这一块政府补助？c公司合并层面如何处理这一块政府补助？

回答人：chenyiwei
A的个别报表层面：将该项递延收益转入资产处置损益（前提是这部分政府补助无需归还给政府）。
C的合并报表层面：按照内部交易未实现损益处理，继续体现为递延收益，在原剩余折旧年限内摊销该项递延收益。内部处置时点的抵销分录为：借：资产处置损益，贷：递延收益。